臺灣臺中地方法院交通事件裁定　　　　　　　　　　　九十四年度交聲字第九號
　　原處分機關　交通部公路總局臺中區監理所
　　受 處分 人　甲○○
右列受處分人因違反道路交通管理處罰條例案件，對於交通部公路總局臺中區監理所
民國九十四年一月十四日所為之裁決（中監違字第裁六○─ＺＣ0000000號裁
決書），聲明異議，本院裁定如左：
    主  文
異議駁回。
    理  由
一、原處分機關略以：受處分人甲○○，於民國八十九年十二月十六日一時四十九分
    許，其所有之車號Ｙ二─九七○七號自用小客車，在國道一號公路二二五公里北
    向處，因行車限速一百公里，經科學儀器測得時速一一七公里，超速十七公里行
    駛之違規事實，經國道公路警察局第三警察隊員警以採證照片依法逕行舉發，受
    處分人未依限期到案提出申訴，經向原舉發機關查證違規屬實，該所遂於九十四
    年一月十四日以中監違字第裁六○─ＺＣ0000000號裁決書，裁處受處分
    人違反道路交通管理處罰條例第三十三條之規定，處罰鍰新臺幣（下同）六千元
    ，逾期則依違反道路交通管理事件統一裁罰標準表及裁決書處罰主文裁處，於法
    並無不合等語。
二、本件受處分人甲○○則以：違規通知單未送達當事人；請檢送違規通知單及舉證
    相片；已繳納罰款結案；希望裁以最低罰款，爰聲明異議云云。
三、按汽車行駛於高速公路或設站管制之道路，而不遵管制之規定者，處汽車駕駛人
    三千元以上六千元以下罰鍰，並記違規點數一點；汽車行駛高速公路應依速限標
    誌指示；汽車所有人名稱、地址如有變更，均應向公路監理機關辦理登記。汽車
    有各項異動不依規定申報登記者，處汽車所有人九百元以上一千八百元以下罰鍰
    ；汽車所有人名稱、地址如有變更，均應向公路監理機關辦理登記；汽車駕駛人
    之行為有其他違規行為經以科學儀器取得證據資料之情形，當場不能或不宜攔截
    製單舉發者，得對汽車所有人逕行舉發處罰；對於當事人之送達，有應為送達之
    處所不明者，行政機關得依申請，准為公示送達。道路交通管理處罰條例第七條
    之二第一項第六款、第十六條、第三十三條、第六十三條第一項第一款、行政程
    序法第七十八條及道路交通安全規則第二十三條、高速公路交通管制規則第五條
    第一項與違反道路交通管理事件統一裁罰標準表分別定有明文。
四、經查：本件受處分人甲○○，於上開時、地，其所有之車號Ｙ二─九七○七號自
    用小客車，因高速公路超速十七公里行駛之違規事實，經原舉發機關國道公路警
    察局第三警察隊之執勤員警，以科學儀器採證照片依法逕行舉發等情，非但為受
    處分人於異議狀所不爭執，且已於異議時繳納罰鍰完畢，並有原舉發機關員警舉
    發之違反道路交通管理事件通知單一紙、採證照片一張與裁決書一份等在卷可稽
    。雖受處分人以上開情詞置辯，惟查：受處分人甲○○雖於八十三年二月二十四
    日遷出國外，然其戶籍仍設於原址即臺中縣清水鎮○○路四一之一號，此亦有臺
    中縣清水鎮戶政事務所答覆表、公路監理電子閘門證號查詢汽車駕駛人等資料在
    卷可佐。原舉發機關依法定地址即車籍地臺中縣清水鎮○○路四一之一號，以掛
    號信件寄送該紙違規通知單，經郵政機關以遷移不明遭退回，因受處分人國內應
    為送達之處所不明，而依法辦理公示送達程序，亦有原舉發機關違規通知單、退
    回之掛號信封、郵寄無法投遞之退件移送清冊與公示送達公告等在卷可憑。是本
    件違規通知單，其送達程序於法核無不合，已生送達之效力。再者，該舉發違規
    之科學儀器取得採證照片內詳列有違規日期、時間、地點、行車速度及行車速限
    之數據，違規與否可依照片上數據加以判讀，該違規地點係屬感應線圈測速照相
    ，拍攝原理係以各車輛通過各車道地面線圈感應時計算而得，如速度未超過設定
    速率，則測速儀器不會感應拍照。本件依據採證照片所顯示，受處分人確於上開
    時、地行駛時，遭感應測得行車速度時速為一一七公里，逾越該路段速限一百公
    里之上限，超速十七公里而遭舉發無誤，亦有原舉發機關九十四年五月十一日之
    函件及採證照片在卷足按。受處分人超速行駛之違規事實，係經執勤員警以定點
    設置之雷達測速儀器所測得，乃以科學儀器取得之證據資料，足資證明受處分人
    超速行駛之違規情事。此外，本院經查亦無任何證據足資證明執勤員警有捏造事
    實、違法取締之情事，則執勤警員本其加強道路交通管理、維護交通秩序、確保
    交通安全職責所為之逕行舉發，自應受到合法、正確而真正之推定。是受處分人
    超速行駛違規之情，堪以認定。其指摘原舉發不當，尚屬無據。至其希望能以最
    低罰款結案，因其已逾越應到案期限三十日以上，依前揭交通法令各項規定，亦
    無從准許。從而，原處分機關據以援引上開規定，裁處罰鍰六千元，逾期則依裁
    決書處罰主文規定處罰，並無不當，本件異議為無理由，應予駁回。
五、據上論斷，應依道路交通管理處罰條例第八十七條、道路交通案件處理辦法第十
    九條，裁定如主文。
中      華      民      國      九十四      年    五    月    二十四    日
                                臺灣臺中地方法院交通法庭
                                    法  官  張清洲
右正本證明與原本無異。
如不服本裁定，應於送達後五日內，向本院提出抗告狀。
                                    書記官
中      華      民      國      九十四      年    五    月    二十四    日
